臺灣臺北地方法院民事裁定　　　　　　　96年度聲字第2717號
聲　請　人　興松有限公司
法定代理人　甲○○
相　對　人　臺灣省鐵路管理局
法定代理人　乙○○
上列當事人間請求給付工程款事件，聲請人聲請確定訴訟費用額
，本院裁定如下：
    主  文
相對人應賠償聲請人之訴訟費用額（本訴部分）確定為新臺幣貳
拾壹萬陸仟肆佰捌拾元，及自本裁定送達相對人之翌日起至清償
日止，按年息百分之五計算之利息。
相對人應賠償聲請人之訴訟費用額（擴張部分）確定為壹萬陸仟
零捌拾元伍角，及自本裁定送達相對人之翌日起至清償日止，按
年息百分之五計算之利息。
    理  由
一、按法院未於訴訟費用之裁判確定其費用額者，第一審受訴法
    院於該裁判有執行力後，應依聲請以裁定確定之，並應於裁
    定送達之翌日起，加給按法定利率計算之利息，民事訴訟法
    第91條第1項、第3項分別定有明文。
二、聲請人與相對人間請求給付工程款事件，經本院83年度重訴
    字第705號、臺灣高等法院84年度重上字第368號、最高法院
    88年度台上字第728號判決、臺灣高等法院88年度重上更(一)
    字第66號判決、最高法院91年度台上字第2581號判決、臺灣
    高等法院92年度重上更(二)字第11號判決、最高法院96年度台
    上字第850號民事判決及第851號民事裁定確定，經本院調卷
    審查無誤。惟上開民事事件為聲請人與相對人各應負擔訴訟
    費用之情形，依民事訴訟法第93條之規定，自應就伊等各應
    負擔之費用，就相等之額抵銷，並確定一造應賠償他造之差
    額。又本院業命相對人於5日內提出費用計算書、交付聲請
    人之計算書繕本或影本及釋明費用額之證書，但相對人僅具
    狀陳稱無法覓得歷審收據，請調卷查核等語，爰依民事訴訟
    法第93條規定逕予抵銷（如計算書），並確定如主文所示之
    訴訟費用。
中　　華　　民　　國　　96　　年　　11　　月　　20　　日
                  民事第六庭  法　官　許純芳
計  算  書
┌──────────┬──────────┬──────────────┐
│歷審裁判費預納及負擔│判決情形            │各自負擔情形                │
│比例（新臺幣）      │                    │                            │
├──────────┼──────────┼──────────────┤
│(一)83年度重訴字第705 │(一)83年度重訴字第750 │(一)擴張部分：                │
│  號                │  號                │1.聲請人於84年度重上字第368 │
│1.聲請人預納裁判費  │  聲請人起訴請求576 │  號擴張部分遭判決駁回，88年│
│  56萬4066元（56萬  │  0萬198元及其中564 │  度台上字第728號判決駁回上 │
│  3967元＋99元）。  │  0萬6154元之法定遲 │  訴確定，此部分裁判費5381元│
│2.聲請人預納620元郵 │  延利息，第一審判  │  由聲請人自行負擔。        │
│  票。              │  決相對人給付217萬 │2.相對人於88年度重上更(一)字第│
│                    │  4532元及遲延利息。│  66號擴張部分，70萬2千元 │
│                    │                    │  勝訴，相對人就敗訴部分上訴│
├──────────┼──────────┤  ，91年度台上字第2581號判決│
│(二)84年度重上字第368 │(二)84年度上字第368號 │  駁回70萬2千元之上訴確定， │
│  號                │1.判決給付超過158萬 │  應由相對人自行負擔此部分裁│
│1.聲請人就敗訴部分上│  2363元（含工程保  │  判費1萬540元。            │
│  訴，納第二審裁判費│  留款50元本息）及  │3.聲請人於92年度重上更(二)字第│
│  83萬1390元。      │  遲延利息部分廢棄  │  11號減縮擴張部分之聲明，  │
│2.相對人就敗訴部分上│  。                │  186萬5688元全勝，加上更審 │
│  訴，預納第二審裁判│2.聲請人擴張聲明（  │  前之91年度台上字第2581號維│
│  費3萬2621元。     │  因砂石風波增加費  │  持之70萬2千元，256萬7688元│
│3.聲請人擴張聲明，預│  用部分）敗訴。    │  於88年重上更(一)字第66號之裁│
│  納裁判費5381元。  │                    │  判費3萬8515元應由相對人負 │
│4.聲請人預納965元郵 │                    │  擔。                      │
│  票；相對人預納280 │                    │4.聲請人擴張之186萬5688元勝 │
│  元郵票。          │                    │  訴，91年度台上字第2581號於│
├──────────┼──────────┤  此範圍之裁判費3萬1061元應 │
│(三)88年度台上字第728 │(三)88年度台上字第728 │  由相對人負擔。而相對人於此│
│  號                │  號                │  範圍之上訴，亦應自行負擔此│
│1.聲請人就敗訴部分上│1.相對人上訴部分，判│  部分之裁判費2萬8012元。   │
│  訴，預納第三審裁判│  決工程保留款50元本│5.相對人就擴張部分應負擔之裁│
│  費83萬8274元。    │  息部分駁回確定。  │  判費為6萬9576元（即3萬8515│
│2.相對人就敗訴部分上│2.駁回聲請人對於、│  元＋3萬1061元），惟相對人 │
│  訴，預納裁判費2萬 │  、、、、│  預納5萬3495.5元（即9萬2047│
│  3735元。          │  、、、、之│  .5 元－91年台上字第2581號 │
│                    │  請求（對照92年度重│  應自行負擔之1萬540元－2萬 │
│                    │  上更(二)字第11號判決│  8012元），依民事訴訟法第93│
│                    │  ）之上訴。        │  條規定抵銷，相對人應賠償聲│
│                    │3.因砂石風波增加費用│  請人1萬6080.5元（即6萬9576│
│                    │  ）之上訴駁回，聲請│  元－5萬3495.5元）。       │
│                    │  人擴張部分敗訴確定├──────────────┤
│                    │  。                │(二)本訴部分：                │
│                    │4.未確定部分廢棄發回│1.第三審裁判費：            │
│                    │  。                │(1)工程保留款50元本息於88年度│
│                    │                    │  台上字第728號判決確定，相 │
│                    │                    │  對人應負擔此部分之第三審裁│
├──────────┼──────────┤  判費1元，2萬3734元未確定（│
│(四)88年度重上更(一)字第│(四)88年度重上更(一)字  │  2萬3735元－1元）。        │
│  66號              │  第66號            │(2)依88年度重上更(一)字第66號判│
│1.聲請人擴張聲明，請│1.工程尾款249萬62   │  決聲請人上訴聲明：「相對人│
│  求給付1140萬899元 │  43元部分，相對人  │  應再給付2452萬5864元」，88│
│  ，預納裁判費17萬  │  敗訴，且未再上訴  │  年度台上字第728號聲請人敗 │
│  1014元。          │  ，已確定。        │  訴之訴訟標的金額為3149 萬 │
│2.聲請人預納勘驗差旅│2.聲請人於88年度重  │  1971元（第三審5601萬7835元│
│  費1500元。        │  上更(一)字第66號擴  │  －2452萬5864元），此部分裁│
│                    │  張聲明，其中603   │  判費應由聲請人負擔。      │
│                    │  萬8280元及70萬2   │(3)依92年重上更(二)字第11號判決│
│                    │  千元勝訴。        │  關於減縮聲明之記載，聲請人│
├──────────┼──────────┤  合計減縮558萬5611元（即   │
│(五)91年度台上字第2851│(五)91年度台上字第2581│  2404 萬8234元－1846萬2623 │
│  號                │  號                │  元），此部分裁判費應由聲請│
│1.聲請人就擴張敗訴部│1.工程尾款174萬2224 │  人自己負擔。              │
│  分上訴，預納裁判費│  元部分相對人之上訴│(4)(2)聲請人確定敗訴及(3)聲請人│
│  8萬7741元，相對人 │  駁回，已確定。    │  減縮之金額合計為3707萬7582│
│  就擴張敗訴部分上訴│2.擴張部分，駁回相對│  元，應由聲請人負擔此部分之│
│  ，預納裁判費9萬   │  人就70萬2千元之 │  第三審裁判費55萬4844元，亦│
│  2047.5元。        │  上訴，此部分已確定│  即28萬3430元未確定（83萬  │
│                    │  ，應由相對人負擔。│  8274元－55萬4844元） 。   │
│                    │3.未確定部分廢棄發回│2.第二審裁判費：            │
│                    │  。                │(1)上開確定敗訴及減縮部分之第│
│                    │                    │  二審裁判費55萬6167元應由聲│
│                    │                    │  請人自己負擔，其餘27萬5223│
├──────────┼──────────┤  元未確定（83萬1390元－55萬│
│(六)92年度重上更(二)字第│(六)92年度重上更(二)字第│  6167元）。                │
│  11號              │  11號              │3.第一審裁判費：            │
│1.聲請人減縮聲明為  │1.擴張部分減縮為186 │  上開確定敗訴及減縮部分之第│
│  1846萬2643元及遲  │  萬5688元，此部分相│  一審裁判費36萬3093元，其餘│
│  延利息。          │  對人敗訴。        │  20萬973元未確定（56萬4066 │
│2.聲請人將擴張部分  │2.相對人應再給付聲請│  元－36萬3093元）。        │
│  減縮為186萬5688元 │  人691萬2052元及遲 │4.前開1.至3.未確定裁判費為  │
│                    │  延利息。          │  75萬9626元，加上相對人預納│
├──────────┼──────────┤  且未確定裁判費2萬3734元（ │
│(七)96年度台上字第850 │(七)96年度台上字第850 │  第三審）及3萬2621元（第二 │
│  號                │  號                │  審），以及郵票620元、965元│
│                    │  兩造就敗訴部分（未│  、280元、勘驗差旅費1500元 │
│                    │  確定）上訴，均遭駁│  ，合計為81萬9346元，依92年│
│                    │  回，裁判費各自負擔│  度重上更(二)字第11號之諭知，│
│                    │  。                │  應由相對人負擔1/3，即27萬 │
│                    │                    │  3115元，惟相對人已預納5萬 │
│                    │                    │  6635元（即2萬3734元＋3萬26│
│                    │                    │  21元＋280元郵票），應予扣 │
│                    │                    │  除，故相對人應賠償聲請人  │
│                    │                    │  21萬6480元（即27萬3115元－│
│                    │                    │  5萬6635元）。             │
└──────────┴──────────┴──────────────┘
以上正本係照原本作成。
如對本裁定抗告，須於裁定送達後十日之不變期間內，向本院提
出抗告狀。
中　　華　　民　　國　　96　　年　　11　　月　　21　　日
                              書記官　潘惠梅
